【裁判字號】    92,家抗,113
【裁判日期】    921119
【裁判案由】    拋棄繼承
【裁判全文】
臺灣高等法院臺中分院民事裁定  九十二年度家抗字第一一三號
      抗  告  人  甲○○
右抗告人拋棄繼承事件，抗告人對於中華民國九十二年九月二十九日臺灣臺中地方法
院九十二年度繼字第八五八號所為裁定，提起抗告，本院裁定如左：
      主      文
原裁定關於駁回抗告人聲請部分廢棄。
抗告人拋棄繼承准予備查。
聲請及抗告程序費用由抗告人負擔。
      理      由
一、本件抗告人於原法院聲明之意旨略以：抗告人係被繼承人鄒振宇之配偶，鄒振宇
    於民國（以下同）九十二年五月二十四日死亡，抗告人擬拋棄繼承，爰於法定期
    間內向原法院為拋棄繼承之表示等語，並提出死亡證明書、戶籍謄本各一紙為證
    。原法院以抗告人未釋明其於九十二年五月二十七日始知悉鄒振宇死亡，而鄒振
    宇已於九十二年五月二十四日死亡，抗告人於九十二年七月二十五日聲明拋棄繼
    承，顯已逾期，而駁告抗告人拋棄繼承之聲明，固非無見。惟抗告人以：其與被
    繼承人鄒振宇已分居，被繼承人鄒振宇死亡時，其並不知情，嗣於九十二年五月
    二十七日，由被繼承人鄒振宇之母鄒李秀櫻告知，抗告人始知悉，並前往辦理被
    繼承人鄒振宇死亡登記等語，業據證人蔡裕昌證述明確在卷，並有戶籍謄本附卷
    可憑，足認抗告人確於九十二年五月二十七日始知悉被繼承人鄒振宇死亡，抗告
    人於九十二年七月二十五日聲明拋棄繼承，未逾民法第一千一百七十四條所定二
    個月之期間，抗告人聲明拋棄繼承，於法有據。抗告意旨指摘原裁定關於駁回抗
    告人聲請部分不當，求予廢棄，為有理由。
二、本件抗告為有理由，依非訟事件法第二十八條、第八條第一項前段，民事訴訟法
    第四百九十二條，裁定如主文。
中      華      民      國    九十二    年     十一     月     十九     日
~B1民事第六庭審判長法  官  吳火川
~B2                法  官  吳惠郁
~B3                法  官  饒鴻鵬
右為正本係照原本作成。
本件得依民事訴訟法第四百八十六條第四項再抗告。如提起再抗告者應於裁定送達後
十日內向本院提出抗告理由狀（須按照他造人數附具繕本）並繳納抗告裁判費新台幣
壹仟元，同時委任律師或具有律師資格之關係人為代理人。（條文附註於後）
~B                書記官  陳如慧
中      華      民      國    九十二    年     十一     月     二十     日
附註：
民事訴訟法第四百八十六條
  抗告，除別有規定外，由直接上級法院裁定。
  抗告法院之裁定，以抗告不合法而駁回者，不得再為抗告；但得向原法院提出異議
  。
  前項異議，準用第四百八十四條第二項及第三項之規定。
  除前二項之情形外，對於抗告法院之裁定再為抗告，僅得以其適用法規顯有錯誤為
  理由，並經原法院之許可者為限。
  前項許可，以原裁定所涉及之法律見解具有原則上之重要性者為限。
  第四百三十六條之三第三項、第四項及第四百三十六條之六之規定，於第四項之抗
  告準用之。
民事訴訟法第四百九十五條之一第二項                                                                        Ｙ
  第四百三十六條之二第一項之逕向最高法院抗告、第四百八十六條第四項之再為抗
  告，準用第三編第二章之規定。
民事訴訟法第四百六十六條之一                                                                       Ｙ
  對於第二審判決上訴，上訴人應委任律師為訴訟代理人。但上訴人或其法定代理人
  具有律師資格者，不在此限。
  上訴人之配偶、三親等內之血親、二親等內之姻親，或上訴人為法人、中央或地方
  機關時，其所屬專任人員具有律師資格並經法院認為適當者，亦得為第三審訴訟代
  理人。
  第一項但書及第二項情形，應於提起上訴或委任時釋明之。
  上訴人未依第一項、第二項規定委任訴訟代理人，或雖依第二項委任，法院認為不
  適當者，第二審法院應定期先命補正。逾期未補正亦未依第四百六十六條之二為聲
  請者，第二審法院應以上訴不合法裁定駁回之。
                                                                        Ｂ


司法院資訊處製作；財團法人民間司法改革基金會備份。
